---
title: "Explorando os dados"
author: "Mateus Reis"
date: "31/01/2021"
output: html_document
---

```{r setup, include=FALSE}
knitr::opts_chunk$set(
	echo = FALSE,
	message = TRUE,
	warning = FALSE
)
library(tidyverse)
library(knitr)#função do kable
db<-read_csv("/home/mateus/Dropbox/TCC_mateus_reis/TCC/PROGRAMAÇÃO/tcc-sucesso-profissional-professor-matem-tica-df/base_tcc.csv")
```

```{r}

#----------Funções--------------------#

#Cria um histograma geral
histograma.geral<-function(entrada, leg.x,titulo){
  entrada<-as.data.frame(entrada)
  ggplot(entrada, aes(x = entrada )) +
  geom_histogram(fill='blue')+
  theme_bw()+
  labs(
        x = leg.x,
        y = "Frequência",
        title = titulo
    )  
}


#Cria um histograma detalhado

histograma.multiplo<-function(db, leg.x,titulo){
  #db<-as.data.frame(db)
  ggplot(db, aes(x = entrada )) +
  geom_histogram(fill='blue')+
  theme_bw()+
  labs(
        x = leg.x,
        y = "Frequência",
        title = titulo
    )+
    facet_wrap(~db$nivel)
}

#Sumariza dados numéricos:
sumário<-function(x){
  dados<-data.frame("Máximo"=max(x),"Mínimo"=min(x),"Variância"=var(x), "Des. Padrao"=sd(x), "Média"=mean(x), "Mediana"=median(x))
  
  return(kable(dados))
}


graf.boxplot.1.VAR<-function(entrada, leg.x,leg.y, titulo){
    ggplot(entrada,aes(x = "", y = entrada)) +
    geom_boxplot(outlier.colour = "red", outlier.shape = 1) +
    theme_bw()+
    labs(
        x = leg.x,
        y = leg.y,
        title = titulo
    )
}

graf.boxplot.mul.var<-function(db, leg.x,leg.y, titulo){
  
   ggplot(db,aes(x = nivel.x, y = dados, fill=nivel.x)) +
    geom_boxplot(outlier.colour = "red", outlier.shape = 1) +
    guides(fill = FALSE)+
    theme_bw()+
    theme(axis.text.x = element_text(angle = 30, hjust = 1))+
    labs(
        x = leg.x,
        y = leg.y,
        title = titulo
    )
}

graf.setor.geral <- function(db, titulo) {
  ggplot(db, aes(x = "", y = Freq, fill = Var1)) + 
  geom_bar(stat = "identity", width = 1) +
  coord_polar("y", start = 0) + 
  geom_text(aes(label = paste0(round((Freq/sum(Freq)) * 100, 2), "%")), position = position_stack(vjust = 0.5)) +
  #scale_fill_manual(values = c("#55DDE0", "#33658A", "#2F4858"))  + 
  labs(x = NULL, y = NULL, fill = NULL, title = titulo) +
  theme_classic() + 
  theme(axis.line = element_blank(),
        axis.text = element_blank(),
        axis.ticks = element_blank(),
        plot.title = element_text(hjust = 0.5, color = "#666666"),
        legend.position = "bottom",
        legend.title = element_blank())
}


graf.barra.relacao<-function(db,leg.x,leg.y,titulo){
  ggplot(db,aes(x = entrada)) +
  geom_bar( aes(fill =entrada))+
  theme(axis.text.x = element_blank(),
        legend.position = "bottom",
        legend.title = element_blank())+
  labs(
        x = leg.x,
        y = leg.y,
        title = titulo
    )+
    facet_wrap(~db$esfera)
    
}

```

## Anos de experiência

Geral
```{r}
histograma.geral(db$`Enquanto docente qual seu tempo de atuação profissional digite o total em anos completos`,"Geral","Tempo de atuação profissional - Geral")
```

Específico
```{r}
histograma.multiplo(data.frame("nivel.x"=db$`Atualmente considere sua maior carga horária`,"entrada"=db$`Enquanto docente qual seu tempo de atuação profissional digite o total em anos completos`),"Tempo no local de trabalho"," Histograma tempo de atuação profissional: Por Esferas")
```
```{r}
sumário(db$`Enquanto docente qual seu tempo de atuação profissional digite o total em anos completos`)
```

Box Plot (Geral)
```{r}
graf.boxplot.1.VAR(data.frame("entrada"=db$`Enquanto docente qual seu tempo de atuação profissional digite o total em anos completos`),"","Anos", "Tempo de atuação profissional: Geral")

```

Box Plot (Por esferas)
```{r}
graf.boxplot.mul.var(data.frame("nivel.x"=db$`Atualmente considere sua maior carga horária`,"dados"=db$`Enquanto docente qual seu tempo de atuação profissional digite o total em anos completos`),"","Tempo de Atuação", "Tempo de atuação profissional: Por esferas")

```

# Tempo no local atual local de trabalho


Geral
```{r}
histograma.geral(db$`Considere sua contratação atual Já são quantos anos nessa instituição Caso trabalhe em mais de uma instituição informe sua contratação mais antiga digite o total em anos completos`,"Geral","Tempo de atuação profissional - Geral")

```

Específico
```{r}
histograma.multiplo(data.frame("nivel.x"=db$`Atualmente considere sua maior carga horária`,"entrada"=db$`Considere sua contratação atual Já são quantos anos nessa instituição Caso trabalhe em mais de uma instituição informe sua contratação mais antiga digite o total em anos completos`),"Tempo no local de trabalho"," Histograma tempo de atuação profissional: Por Esferas")
```
```{r}
sumário(db$`Considere sua contratação atual Já são quantos anos nessa instituição Caso trabalhe em mais de uma instituição informe sua contratação mais antiga digite o total em anos completos`)
```
```{r}
graf.boxplot.1.VAR(data.frame("entrada"=db$`Considere sua contratação atual Já são quantos anos nessa instituição Caso trabalhe em mais de uma instituição informe sua contratação mais antiga digite o total em anos completos`),"","Anos", "Tempo no atual local de trabalho: Geral")
```
Box Plot (Por esferas)
```{r}
graf.boxplot.mul.var(data.frame("nivel.x"=db$`Atualmente considere sua maior carga horária`,"dados"=db$`Considere sua contratação atual Já são quantos anos nessa instituição Caso trabalhe em mais de uma instituição informe sua contratação mais antiga digite o total em anos completos`),"","Tempo de Atuação", "Tempo no atual local de trabalho: Por esferas")

```

# Local de atuação profissional (explorar melhor)

Geral
```{r}
kable(ra<-as.data.frame(sort(table(db$`Selecione a RA onde você trabalha`),decreasing = T)),col.names = c("RA","Freq."))
```

Específico
```{r}
ifb.ra<-as.data.frame(sort(table(subset(db$`Selecione a RA onde você trabalha`,db$`Atualmente considere sua maior carga horária`=="Trabalha na Rede Federal (Instituto Federal de Brasília)")),decreasing = T))

seedf.ra<-as.data.frame(sort(table(subset(db$`Selecione a RA onde você trabalha`,db$`Atualmente considere sua maior carga horária`!="Trabalha na Rede Federal (Instituto Federal de Brasília)")),decreasing = T))

```

Geral
```{r}

graf.setor.geral(ra,"RA: Geral")

```

IFB
```{r}
graf.setor.geral(ifb.ra,"RA: IFB")
```
SEEDF
```{r}
graf.setor.geral(seedf.ra,"RA: SEEDF")
```


# Genero
Específico
```{r}
ifb.genero<-as.data.frame(sort(table(subset(db$Gênero,db$`Atualmente considere sua maior carga horária`=="Trabalha na Rede Federal (Instituto Federal de Brasília)")),decreasing = T))

seedf.genero<-as.data.frame(sort(table(subset(db$Gênero,db$`Atualmente considere sua maior carga horária`!="Trabalha na Rede Federal (Instituto Federal de Brasília)")),decreasing = T))

```

Geral
```{r}
kable(genero<-as.data.frame(sort(table(db$Gênero),decreasing = T)),col.names = c("RA","Freq."))
graf.setor.geral(genero,"Gênero: Geral")

```

IFB
```{r}
graf.setor.geral(ifb.genero,"Gênero: IFB")
```
SEEDF
```{r}
graf.setor.geral(seedf.genero,"Gênero: SEEDF")
```

# Quantidade de Cursos de curta duração
```{r}
curso.curto<-db$`Possui algum curso de formação complementar concluído Caso sim digite a quantidade Caso não tenha marque zero Considere formação complementar todo curso com carga horária entre 30h e 150h`
```

Resumo
```{r}
sumário(curso.curto)
```

Box Plot (Geral)
```{r}
graf.boxplot.1.VAR(data.frame("entrada"=curso.curto),"","Quantidade", "Cursos de Formação Complementar: Geral")

```

 Box Plot (Por esferas)
```{r}
graf.boxplot.mul.var(data.frame("nivel.x"=db$`Atualmente considere sua maior carga horária`,"dados"=curso.curto),"","Quantidade", "Cursos de Formação Complementar: Por esferas")

```

 Histograma (Geral)
```{r}
histograma.geral(data.frame("entrada"=curso.curto),"Quantidade","Cursos de Formação Complementar: Geral")
```

 Histograma (Por esferas) 
```{r}
histograma.multiplo(data.frame("nivel.x"=db$`Atualmente considere sua maior carga horária`,"entrada"=curso.curto),"Quantidade","Cursos de Formação complementar:Específico")
```

# Anos de formado:
```{r}
db$`Graduou em Matemática em que ano`[19]<-1991
tempo.formado<-2020-db$`Graduou em Matemática em que ano`
```

Resumo
```{r}
sumário(tempo.formado)
```

Box Plot (Geral)
```{r}
graf.boxplot.1.VAR(data.frame("entrada"=tempo.formado),"","Anos", "Quantidade de tempo desde que se graduou: Geral")

```

Box Plot (Por esferas)
```{r}
graf.boxplot.mul.var(data.frame("nivel.x"=db$`Atualmente considere sua maior carga horária`,"dados"=tempo.formado),"","Anos", "Quantidade de tempo desde que se graduou: Por esferas")

```

Histograma (Geral)
```{r}
histograma.geral(data.frame("entrada"=tempo.formado),"Anos","Quantidade de tempo desde que se graduou: Geral")
```

Histograma (Por esferas) 
```{r}
histograma.multiplo(data.frame("nivel.x"=db$`Atualmente considere sua maior carga horária`,"entrada"=tempo.formado),"Anos","Quantidade de tempo desde que se graduou: Por Esferas")
```


# Especialização
```{r}
especializacao<-as.data.frame(sort(table(db$`Possui alguma especialização`),decreasing = T))
graf.setor.geral(especializacao," Especialização ")
```

```{r}
graf.barra.relacao(data.frame("entrada"=db$`Possui alguma especialização`,"esfera"=db$`Atualmente considere sua maior carga horária`),"","Frequência","Especialização")
```


# Mestrado
```{r}
mestrado<-as.data.frame(sort(table(db$`Possui mestrado`),decreasing = T))
graf.setor.geral(mestrado," Mestrado")

```

```{r}
graf.barra.relacao(data.frame("entrada"=db$`Possui mestrado`,"esfera"=db$`Atualmente considere sua maior carga horária`),"","Frequência","Mestrado")
```


# Doutorado
```{r}
doutorado<-as.data.frame(sort(table(db$`Possui doutorado`),decreasing = T))
graf.setor.geral(doutorado," Doutorado")
```

```{r}
graf.barra.relacao(data.frame("entrada"=db$`Possui doutorado`,"esfera"=db$`Atualmente considere sua maior carga horária`),"","Frequência","Doutorado")
```













